臺灣高等法院刑事判決　　　　　　　　94年度上訴字第3123號
上　訴　人
即　被　告　甲○○
上列上訴人因違反毒品危害防制條例案件，不服臺灣板橋地方法
院94年度訴字第497號，中華民國94年7月18日第一審判決（起訴
案號：臺灣板橋地方法院檢察署94年度毒偵字第1268號），提起
上訴，及檢察官移請併案審理（臺灣板橋地方法院檢察署94年度
毒偵字第1394號、94年核退偵字第2149號、台北地方法院檢察署
93年度核退偵字第7506號），本院判決如下：
    主  文
原判決關於施用第一級毒品及定應執行刑部分撤銷。
甲○○連續施用第一級毒品，累犯，處有期徒刑壹年肆月。扣案
附表編號1至4包裝袋內之毒品海洛因及海洛因殘渣均沒收銷燬之
；扣案包裝袋拾玖個、附表編號5、6之物，均沒收。
其他上訴駁回。
第二項撤銷改判部分與前項駁回上訴部分，應執行有期徒刑壹年
捌月。
    事  實
一、甲○○前於民國85年間因違反肅清煙毒條例案件，經台灣板
    橋地方法院判處有期徒刑3年2月確定，自85年10月29日起執
    行，於87年4月24日假釋出監，其於假釋期間因違反毒品危
    害防制條例案件，經撤銷假釋執行殘刑，於91年6月4日執行
    完畢。另因施用毒品案件，經台灣台北地方法院（以下簡稱
    台北地院）裁定送強制戒治，於89年10月29日戒治期滿，經
    台灣台北地方法院檢察署（以下簡稱台北地檢署）檢察官於
    89年12月15日以89年度戒毒偵字第344號為不起訴處分確定
    。詎仍不知悔改，復分別基於施用第一級毒品海洛因及第二
    級毒品安非他命之概括犯意，自93年12月14日某時起至94
    年8月25日止，在其台北縣新莊市○○路○段49巷10號3樓居
    處、台北市○○路○段408巷25號旁公廁，連續以針筒注射方
    式施用第一級毒品海洛因多次；及自93年12月13日起至94
    年5月17日止，在台北縣新莊市○○路○段49巷10號3樓居處
    ，連續以燒烤方式施用第二級毒品安非他命多次。嗣分別於
    (1)93年12月14日下午4時20分許，為警在台北市○○路○段
    408巷25號旁公廁為警查獲，並扣得附表編號1之毒品海洛因
    1包淨重1.58公克；(2)94年1月3日經警採尿送驗查獲；(3)9
    4年5月18日中午12時許，在台北市中正區○○○路與南昌路
    口為警查獲，並扣得附表編號2毒品海洛因1包（淨重0.1公
    克）。(4)94年8月26日8時40分許，於台北縣新莊市○○路○
    段49巷口停車場，在甲○○身上查獲之毒品海洛因10包，在
    甲○○母親車牌號碼BM-8760號自小客車，查獲海洛因2包（
    毛重0.54公克），及台北縣新莊市○○路○段49巷10號3樓甲
    ○○房間，查獲其所有毒品海洛因1包，合計毒品海洛因13
    包（附表編號3）、編號4毒品海洛因殘渣袋4個、編號5之吸
    管分裝杓3支、編號6之分裝匙2支。
二、案經台北市政府警察局萬華分局報請臺灣板橋地方法院檢察
    署（以下簡稱板橋地檢署）檢察官偵查起訴及板橋地檢署與
    台北地檢署檢察官移送併案審理。
    理  由
一、訊之上訴人即被告甲○○坦承上開連續施用第一級毒品海洛
    因、第二級毒品安非他命之事實，且被告於上開時、地經警
    查獲後所採集之尿液檢體，呈嗎啡及甲基安非他命陽性反應
    ，有台灣尖端先進生技醫藥股份有限公司（以下簡稱尖端公
    司）濫用藥物檢驗報告2份（台北地檢署93年度核退字第750
    6號卷─以下簡稱第7506號卷、第4頁，板橋地檢署94年度毒
    偵字第1268號卷第8頁、第9頁、板橋地檢署94年度核退毒偵
    字第2149號卷第2頁）及台灣檢驗科技股份有限公司94年6月
    3日濫用藥物尿液檢驗報告（原審卷第60頁、第61頁）在卷
    可稽；另上開扣案之白粉，經送檢驗含毒品海洛因成分，有
    法務部調查局94年1月19日調科壹字第020006886號鑑定通知
    書（第7506號卷第7頁）、94年8月18日調科壹字第02000729
    7號鑑定通知書（原審卷第82頁）、94年11月4日調科壹字第
    060010477號鑑定通知書（本院卷）可考，經先後查獲附表
    之物扣案可證，核與被告自白施用第一級毒品海洛因及第二
    級毒品安非他命之犯行相符。被告前因施用毒品案件，經台
    北地院裁定送強制戒治，於89年10月29日戒治期滿，經台北
    地檢署檢察官於89年12月15日以89年度戒毒偵字第344號為
    不起訴處分確定，有上開不起訴處分書及本院被告全國前案
    紀錄表附卷足憑。被告於強制戒治執行完畢後，5年以內再
    犯施用第一級毒品海洛因及第二級毒品安非他命犯行，均洵
    堪認定，應予依法論科。
三、按海洛因、安非他命，分係毒品危害防制條例第2條第2項第
    1款、第2款所定之第一級毒品及第二級毒品，不得非法施用
    ，是核被告所為，係犯毒品危害防制條例第10條第1項之施用
    第一級毒品罪及同條第2項之施用第二級毒品罪。被告施用
    第一級毒品海洛因及第二級毒品安非他命前後持有第一級毒
    品海洛因、第二級毒品安非他命之低度行為，應為其施用第
    一級毒品海洛因、第二級毒品安非他命之高度行為所吸收，
    不另論罪。查被告先後多次施用第一級毒品海洛因及第二級
    毒品安非他命之行為，均時間緊接，犯罪構成要件相同，顯
    均係基於概括之犯意反覆為之，均應論以連續犯一罪，並均
    依法加重其刑。起訴書雖僅論及被告於94年1月3日22時10分
    ，為警採尿往前回溯26小時、96小時內之某時之施用第一級
    毒品海洛因及施用第二級毒品安非他命之犯行，惟其餘之施
    用第一、第二級毒品之犯罪事實，經核與起訴之施用第一級
    毒品、第二級毒品部分，有連續犯裁判上一罪之關係，為起
    訴效力所及，並經檢察官請求併案審理，本院自應併予審理
    。又查被告有事實欄所載之犯罪科刑及執行紀錄，有本院被
    告全國前案紀錄表附卷可考，其於91年6月4日有期徒刑執行
    完畢後，於5年內再犯本件有期徒刑之二罪，均為累犯，就
    被告所犯上開二罪，均依刑法第47條之規定，遞予加重其刑
    。
三、原審論罪科刑，固非無見。惟原審未及審理94年5月18日之
    後被告施用第一級毒品之犯行，被告就此部分上訴請求併案
    審理，為有理由，原判決此部分既有不當，自屬無可維持，
    應由本院將原判決此部分及定執行刑部分撤銷。其餘施用第
    二級毒品上訴部分，原審援引毒品危害防制條例第10條第2
    項、刑法第11條前段、第56條、第47條，並審酌被告犯罪動
    機、目的、所生危害及犯罪態度等一切情狀，量處有期徒刑
    7 月，經核其認事用法，並無違誤，量刑亦屬妥適，被告就
    此部分上訴，核無理由，應予駁回。另審酌被告前因施用毒
    品案件，經強制戒治後，經不起訴處分確定，猶一再施用毒
    品海洛因，戒毒意志薄弱、犯罪動機、目的、所生危害及犯
    罪後坦承犯行態度好等一切情狀，就被告所犯施用第一級毒
    品部分，量處有期徒刑1年4月，並就所犯施用第一級毒品及
    施用第二級毒品2罪定其應執行之刑，以資懲儆。扣案附表
    編號1至3包裝袋內之毒品海洛因及海洛因殘渣，應依毒品危
    害防制條例第18條第1項前段規定，宣告沒收銷燬之。另扣
    案附表編號1至4包裝毒品海洛因及海洛因殘渣之包裝袋19個
    ，及附表編號5、6之物均係被告所有，供施用毒品之物，業
    經被告供明在卷，均依刑法第38條第1項第2款規定宣告沒收
    。
據上論斷，應依刑事訴訟法第369條第1項前段、第364條、第299
條第1項前段、毒品危害防制條例第10條第1項、第2項、第18條
第1項前段、刑法第11條前段、第56條、第47條、第51條第5款、
第38條第1項第2款，判決如主文。
本案經檢察官方娜蓉到庭執行職務。
中　　華　　民　　國　　94　　年　　11　　月　　29　　日
　　　　　　　　　刑事第十六庭  審判長法　官  曾德水
　　　　　　　　　　　　　　　　　　  法　官  范清銘
　　　　　　　　　　　　　　　　　　  法　官  杜惠錦
以上正本證明與原本無異。
施用第一級毒品部分如不服本判決，應於收受送達後十日內向本
院提出上訴書狀，其未敘述上訴之理由者並得於提起上訴後十日
內向本院補提理由書（均須按他造當事人之人數附繕本）。
施用第二級毒品不得上訴。
                                      書記官  楊秋鈴
中　　華　　民　　國　　94　　年　　11　　月　　29　　日
附錄：本案論罪科刑法條全文
毒品危害防制條例第10條第1項、第2項
施用第 1 級毒品者，處六月以上五年以下有期徒刑。
施用第 2 級毒品者，處三年以下有期徒刑。
附表：
┌───┬───────────────┬───────┐
│編  號│ 扣   案   物    品           │   備      註 │
├───┼───────────────┼───────┤
│  1   │毒品海洛因壹包淨重壹點伍捌公克│包裝袋壹個    │
├───┼───────────────┼───────┤
│  2   │毒品海洛因壹包淨重零點壹公克  │包裝袋壹個    │
├───┼───────────────┼───────┤
│  3   │毒品海洛因拾參包淨重參點捌肆公│包裝袋拾參個  │
│      │克                            │              │
├───┼───────────────┼───────┤
│  4   │毒品海洛因殘渣袋肆個          │包裝袋肆個    │
├───┼───────────────┼───────┤
│  5   │吸管分裝杓參支                │              │
├───┼───────────────┼───────┤
│  6   │分裝匙貳支                    │              │
└───┴───────────────┴───────┘
